【裁判字號】    97,訴,257
【裁判日期】    971029
【裁判案由】    妨害自由等
【裁判全文】
臺灣桃園地方法院刑事判決               97年度訴字第257號
公  訴  人  臺灣桃園地方法院檢察署檢察官
被      告  乙○○
            丁○○
            庚○○原名蔡奇昊.
                      號8樓
            戊○○
上  一  人
選任辯護人  邱國旺律師
被      告  己○○
上列被告因妨害自由等案件，經檢察官提起公訴（九十五年度偵
字第一七七四三號），本院判決如下：
    主    文
乙○○所犯如附表壹編號一至四之罪，均累犯，各處如附表壹編
號一至四所處之刑，附表壹編號三、四所示之物均沒收。應執行
有期徒刑壹年，附表壹編號三、四所示之物均沒收。
丁○○所犯如附表壹編號一至五之罪，各處如附表壹編號一至五
所處之刑，附表壹編號三至五所示之物均沒收。應執行有期徒刑
壹年捌月，附表壹編號三至五所示之物均沒收。
庚○○所犯如附表壹編號一至四之罪，各處如附表壹編號一至四
所處之刑，附表壹編號三、四所示之物均沒收。應執行有期徒刑
壹年陸月，附表壹編號三、四所示之物均沒收。
戊○○所犯如附表壹編號一至四之罪，各處如附表壹編號一至四
所處之刑，附表壹編號三、四所示之物均沒收。應執行有期徒刑
壹年貳月。附表壹編號三、四所示之物均沒收。
己○○所犯如附表壹編號一至四之罪，各處如附表壹編號一至四
所處之刑，附表壹編號三、四所示之物均沒收。應執行有期徒刑
壹年貳月。附表壹編號三、四所示之物均沒收。
乙○○、丁○○、庚○○、戊○○、己○○被訴傷害部分公訴不
受理。
    犯罪事實
一、乙○○曾有違反麻醉藥品管理條例案件前科，前因施用毒品
    案件，經本院以九十年度桃簡字第七二五號判決判處有期徒
    刑八月確定；復因施用毒品案件，經本院以九十一年度易字
    第一七五○號判決判處有期徒刑六月確定；又因贓物案件，
    經本院以九十二年度桃簡字第六○七號判決判處拘役三十日
    確定；上開三罪經接續執行，於民國九十四年一月五日縮短
    刑期執行完畢（構成累犯）。丁○○前有違反肅清煙毒條例
    、麻醉藥品管理條例、懲治盜匪條例、過失傷害、妨害自由
    、恐嚇、偽造文書等案件前科（因假釋付保護管束期間尚未
    期滿，而未執行完畢，不構成累犯）。庚○○則曾因持有第
    一級毒品案件，經本院以八十九年度易字第一六四六號判決
    判處有期徒刑五月確定，於九十年五月十三日執行完畢（未
    構成累犯）。
二、庚○○、戊○○、己○○與甲○○、丙○○間乃國中同學關
    係，丁○○又與丙○○為鄰居關係。庚○○因於九十五年七
    月二十八日為警查獲持有第二級毒品案件，心起懷疑係由甲○○、丙○○曾向警方檢舉其販賣毒品所致，並明知其與甲○○、丙○○間並無債權、債務關係，且其實際上並無遭警
    查獲販賣毒品之情事，仍欲藉機向甲○○、丙○○索討安家
    費用，庚○○遂商請丁○○為其出面處理，而丁○○亦懷疑
    丙○○在外傳播其有販賣毒品之情事，遂應允庚○○之請託
    ，庚○○、丁○○二人共同謀議相關細節後，由庚○○電話
    聯絡友人戊○○、己○○，負責駕駛車輛、持類似槍枝之玩
    具槍前往約定地點，強押甲○○、丙○○至指定地點談判、
    索討費用，丁○○因知悉友人乙○○址設桃園縣蘆竹鄉○○
    路三九○號住家地處偏僻，且該住家後方有私人空地（以下
    簡稱文新路空地），不易遭人察覺，由其向乙○○借用上開
    文新路空地供作渠等拘禁甲○○、丙○○及談判使用之處所
    ，經庚○○、丁○○各向戊○○、己○○、乙○○聯絡並謀
    議相關細節後，渠等五人遂共同基於意圖為自己不法所有及
    妨害甲○○、丙○○行動自由之犯意聯絡，於九十五年八月
    六日下午，由庚○○先以電話聯絡甲○○前往桃園縣桃園市
    ○○路會稽國民小學前見面，於同日下午六時十五分許，庚○○經聯絡戊○○、己○○後，戊○○遂駕駛車牌號碼Ｚ６
    －５３２２號日產廠牌之自用小客車（以下簡稱日產車輛）
    ，搭載己○○（乘坐於副駕駛座）接送庚○○（乘坐於後座
    ）前往約定之會稽國民小學前，見甲○○前來，戊○○、己○○、庚○○三人下車，由戊○○手持類似改造手槍之玩具
    槍之脅迫方式（未扣案，無從認定係屬槍砲彈藥刀械管制條
    例第四條所明定之槍砲），庚○○則出言要甲○○上車未果
    後，戊○○、己○○、庚○○則以強拉並推甲○○進入該車
    後座之強暴方式，而剝奪甲○○之行動自由，庚○○隨之進
    入該車後座與甲○○同坐，戊○○、己○○則返回該車駕駛
    座、副駕駛座內，由戊○○駕駛該車駛離該處而剝奪甲○○
    之行動自由，並於戊○○駕駛日產車輛前往文新路空地途中
    ，由乘坐於後座之庚○○出言要求甲○○將身上財物取出，
    甲○○因見戊○○持有類似槍枝之物而心生畏懼，遂依庚○○指示交付其身上放有現金新臺幣（下同）二千六百元之皮
    包、行動電話及機車鑰匙等物予庚○○。戊○○搭載庚○○
    、己○○及甲○○一行人抵達文新路空地並下車後，而丁○○經接獲庚○○來電告知後，亦駕駛車牌號碼８７６８－Ｋ
    Ａ號豐田廠牌自用小客車（以下簡稱豐田車輛）前往乙○○
    住處，偕同乙○○一同前往文新路空地，由庚○○先行質問
    甲○○：何以報警出賣伊，害伊被判刑七年，要甲○○賠償
    伊等語，經甲○○否認後，丁○○、乙○○、庚○○、戊○○、己○○遂基於共同傷害之犯意聯絡，丁○○、乙○○在
    旁助勢，由戊○○持前開玩具槍重擊甲○○臉部，庚○○、
    己○○則係以徒手方式輪番毆打甲○○，致甲○○受有左臉
    瘀傷腫脹之傷害（傷害部分，嗣於本院審理時經甲○○具狀
    撤回告訴，詳如理由欄部分所述），再由庚○○、戊○○
    以透明膠帶將甲○○矇眼綁妥手腳，並強拉其進入丁○○所
    停放在空地上之豐田車輛內，由丁○○、乙○○負責留在該
    處看管甲○○。於同日晚間八時許，丁○○另致電確認丙○○人在其所經營址設桃園縣桃園市○○路八四二號一樓之阿
    扁檳榔攤內後，己○○則駕駛日產車輛搭載庚○○、戊○○
    前往阿扁檳榔攤，由戊○○持前開玩具槍下車進入阿扁檳榔
    攤內，以所持玩具槍抵住丙○○腹部，脅迫丙○○隨其外出
    ，並依其指示進入該日廠車輛副駕駛座內，而剝奪丙○○之
    行動自由，再由己○○駕駛該車搭載前開人等前往文新路空
    地。嗣經戊○○駕駛該車抵達文新路空地後，庚○○、戊○○、己○○再命丙○○進入該處之豐田車輛內與甲○○同坐
    ，並由張堂瑞、庚○○、戊○○、己○○輪番質問丙○○：
    是否係丙○○出賣庚○○，報警抓庚○○販賣毒品案件，害
    庚○○要關七年，要丙○○賠償，交付身上財物等語，而其
    間乙○○則在旁觀看，偶有返回家中之情形，庚○○又向丙○○恫稱：將身上金項鍊、金戒指交出一詞，丙○○因見對
    方人多勢眾、口出惡言，且見戊○○持有槍枝，復觀察在旁
    之甲○○臉部又受有傷害，因此心生畏懼而依庚○○指示將
    其身上價值約十三萬元之金項鍊、金戒指交付予庚○○。又
    丁○○、庚○○、戊○○、己○○、乙○○承續上開意圖為
    自己不法所有之犯意聯絡，恫嚇甲○○、丙○○簽發本票用
    以賠償庚○○遭警查獲之損害，並由丁○○駕駛豐田車輛搭
    載庚○○、甲○○，戊○○則駕駛日產車輛搭載己○○、丙○○分別離開該文新路空地，兩車途經桃園縣桃園市○○路
    郵局附近，甲○○在所搭乘豐田車輛上，由同車之庚○○取
    出空白本票四張，並威嚇甲○○簽發本票，甲○○因心生畏
    懼，而依庚○○指示填載如附表貳編號一至四所示本票四張
    ，再交付予庚○○收受，而丁○○亦自其所駕駛之豐田車輛
    下車，前往由戊○○所駕駛之日產車輛旁，恫嚇在該車內之
    丙○○要負責庚○○遭檢舉為警查獲一事，致丙○○因心生
    畏懼，而依其指示開立如附表貳編號五至八所示本票四張，
    並交由丁○○轉交予庚○○收受。嗣因庚○○如願取得甲○○、丙○○所簽發之如附表貳所示之本票八張，由戊○○將
    僅留有證件之皮包（其內原有現金二千六百元）、手機及機
    車鑰匙交還予甲○○，且丁○○、庚○○、戊○○、己○○
    等人均恐嚇甲○○、丙○○不得報警，否則要找二人算帳等
    語，迄至同日晚間十一時許，由戊○○駕駛日產車輛並由庚○○、己○○陪同，搭載甲○○、丙○○返回丙○○所經營
    之阿扁檳榔攤，始釋放甲○○、丙○○二人。嗣庚○○於翌
    日即九十五年八月七日，攜帶如附表貳所示本票八張隨同丁○○前往乙○○前開住處，由丁○○向乙○○拿取白色信封
    後，將庚○○所交付之前開本票八紙裝入該白色信封內，再
    將該白色信封轉交予乙○○妥善保管，丁○○、庚○○二人
    隨即離開。
三、於九十五年八月八日晚間八時二十分許，丙○○、甲○○一
    同前往桃園縣政府警察局刑事警察大隊報警處理，復於同日
    晚間九時二十分許，丙○○使用警員之行動電話門號000
    0000000號行動電話，撥打丁○○所使用之行動電話
    門號0000000000號（起訴書誤載為000000
    0000），丁○○因懷疑丙○○對外宣稱丁○○有販賣毒
    品之犯行，遂另起恐嚇危害安全之犯意，恫稱：「幹你娘！
    如果我被警察捉了，等我被關出來，我會找你全家算帳。」
    、「如果我關出來，一定要找你全家算帳，讓你全家斷手斷
    腳，你最好躲好一點。」等語，致丙○○心生畏懼，而危害
    其生命、身體之安全。
四、嗣因丙○○、甲○○報警處理，於九十五年八月九日下午六
    時許，適有警員行經臺北縣林口鄉○○路六八號，見該處由
    丁○○所駕駛之豐田車輛，疑似丙○○、甲○○所指之作案
    車輛，警員隨即上前攔查該車，並經取得丁○○同意而執行
    搜索，在該車內扣得丁○○所有之行動電話三支（其內各含
    行動電話門號0000000000號、00000000
    00號、0000000000號ＳＩＭ卡各一枚）等物；
    復於九十五年八月十日下午一時十分許，為警前往乙○○址
    設桃園縣蘆竹鄉○○路三九○號住處，經警取得乙○○同意
    後執行搜索，而自其住處內扣得如附表貳編號一至八所示之
    本票四紙，始為警循線查悉上情。
五、案經丙○○、甲○○訴由桃園縣政府警察局移送臺灣桃園地
    方法院檢察署檢察官偵查起訴。
    理    由
壹、證據能力部分：
一、按被告以外之人（包括證人、鑑定人、告訴人、被害人及共
    同被告等）於審判外之陳述雖不符刑事訴訟法第一百五十九
    條之一至之四等四條之規定，而經當事人於審判程式同意作
    為證據，法院審酌該言詞陳述或書面陳述作成時之情況，認
    為適當者，亦得為證據；當事人、代理人或辯護人於法院調
    查證據時，知有刑事訴訟法第一百五十九條第一項不得為證
    據之情形，而未於言詞辯論終結前聲明異議者，視為有前項
    之同意，同法第一百五十九條之五定有明文。立法意旨在於
    傳聞證據未經當事人之反對詰問予以核實，原則上先予排除
    。惟若當事人已放棄反對詰問權，於審判程式中表明同意該
    等傳聞證據可作為證據；或於言詞辯論終結前未聲明異議，
    基於尊重當事人對傳聞證據之處分權，及證據資料愈豐富，
    愈有助於真實發見之理念，且強化言詞辯論主義，使訴訟程
    序得以順暢進行，上開傳聞證據亦均具有證據能力。經查，
    本件證人即被害人丙○○、甲○○於警詢及偵查中所為之證
    述，雖均為證人於審判外之言詞陳述，其性質屬傳聞證據，
    然渠等警詢、偵查筆錄之內容，業經本院審理時予以提示並
    告以要旨，且經公訴人、本案被告丁○○、庚○○、乙○○
    、戊○○、己○○及被告戊○○之選任辯護人分別表示意見
    ，當事人既已知悉上述筆錄乃傳聞證據，均未於言詞辯論終
    結前對各該筆錄內容異議，依前揭規定，自得擬制同意作為
    證據，本院審酌該證據作成之形式，均無瑕疵，與待證事實
    具有關聯性，因認以之作為本案之證據亦屬適當，是前開證
    據，仍具有證據能力，本院自得引為判決之依據，合先敘明
    。
二、按司法院大法官會議釋字第五八二號解釋前段謂：「最高法
    院三十一年上字第二四二三號及四十六年臺上字第四一九號
    判例所稱共同被告不利於己之陳述得採為其他共同被告犯罪
    （事實認定）之證據一節，對其他共同被告案件之審判而言
    ，未使該共同被告立於證人之地位而為陳述，逕以其依共同
    被告身份所為陳述採為不利於其他共同被告之證據，乃否定
    共同被告於其他共同被告案件之證人適格，排除人證之法定
    調查程序，與當時有效施行中之中華民國二十四年一月一日
    修正公布之刑事訴訟法第二百七十三條規定牴觸，並已不當
    剝奪其他共同被告對該實具證人適格之共同被告詰問之權利
    ，核與首開憲法意旨不符。該二判例及其他相同意旨判例，
    與上開解釋意旨不符部分，應不再援用。」等意旨，亦明白
    指出「共同被告身分所為之陳述」，在未經人證之法定調查
    程式前，該陳述應不得採為不利於其他共同被告之證據。又
    刑事訴訟法第一百五十六條第二項原規定：「被告之自白，
    不得作為有罪判決之唯一證據，仍應調查其他必要之證據，
    以察其是否與事實相符。」，於九十二年二月六日公佈修正
    刑事訴訟法時，將第一百五十六條第二項修正為：「被告或
    共犯之自白，不得作為有罪判決之唯一證據，仍應調查其他
    必要之證據，以察其是否與事實相符。」，其立法目的乃欲
    以補強證據擔保自白之真實性，亦即以補強證據之存在，藉
    之限制自白在證據上之價值，防止偏重自白，發生誤判之危
    險。以被告自白，作為其自己犯罪之證明時，尚有此危險，
    以之作為其他共犯之罪證時，不特在採證上具有自白虛偽性
    之同樣危險，且共犯者之自白，更恐有嫁禍他人，而為虛偽
    供述之危險。是則利用共犯者之自白，為其他共犯之罪證時
    ，其證據價值如何，按諸自由心證主義之原則，固屬法院自
    由判斷之範圍，惟此項不利之陳述，須無瑕疵可指，且就其
    他方面調查，又與事實相符者，始得採為其他共同被告犯罪
    事實之認定，若不為調查，而專憑此項供述，即為其他共同
    被告犯罪事實之認定，顯與刑事訴訟法第一百五十六條第二
    項之規定有違。經查，本件被告丁○○、乙○○於九十五年
    八月十日檢察官訊問時，同意以證人身分具結陳述，而由檢
    察官以訊問證人程式訊問證人即共同被告丁○○、乙○○，
    則證人即共同被告丁○○、乙○○在該次檢察官偵訊時所為
    證述，因已經過具結，由檢察官依訊問證人程式為之，且共
    同被告丁○○、己○○、庚○○於本院審理時，均經證人具
    結程式，由檢察官、被告戊○○之選任辯護人行交互詰問，
    並給予在庭其餘被告補充詢問之權利，業已保障被告等人之
    對質權利，且前開筆錄亦經提示予被告丁○○、乙○○、庚○○、戊○○、己○○及被告戊○○選任辯護人對之表示意
    見，本院因認前開被告丁○○、乙○○於該次經具結之檢察
    官偵訊所為之證述，及被告丁○○、己○○、庚○○於本院
    審理時所為之證述，應均具有證據能力，自得採為證據使用
    。
貳、經本院認定如附表壹編號一至五所示恐嚇取財、妨害自由及
    恐嚇危害安全等犯行有罪部分：
一、犯罪事實欄二所示被告丁○○、乙○○、庚○○、戊○○、
    己○○共犯恐嚇取財、妨害自由等犯行部分：
  (一)訊據被告庚○○、戊○○、己○○固不否認渠等三人有於上
    開時間、地點，先後載送證人即被害人甲○○、丙○○前往
    文新路空地，嗣後證人甲○○、丙○○分別有簽發如附表貳
    編號一至八所示本票八紙等節；又被告丁○○亦不否認其當
    日有前往文新路空地一事，至被告乙○○雖坦認於案發當日
    其餘被告丁○○、庚○○、戊○○、己○○及被害人甲○○
    、丙○○等人有來其住處空地，且為警自其住處起出如附表
    貳編號一至八所示本票八紙一情；然被告庚○○、戊○○、
    己○○、丁○○、乙○○均矢口否認渠等有何恐嚇取財、妨
    害自由犯行，並分別以下開言詞置辯：
    (1)被告庚○○辯稱：案發前甲○○、丙○○打電話給伊要安
      非他命，伊身上沒有，後來伊向朋友拿，但是後來被警察
      查獲，所以伊有要他們賠償，並有請丁○○出面幫忙，案
      發當天是甲○○打電話給伊，約伊在春日路會稽國小見面
      要看伊的交保單，後來伊因為沒有車子，所以打電話給己○○拜託其載伊前往約定地點，當日伊沒有強押甲○○上
      車，伊與甲○○坐後座，後來到文新路空地，伊有要甲○○賠償，甲○○有答應，伊也有請丁○○過來文新路空地
      ，後來丁○○有打電話請丙○○過來，丙○○也同意賠償
      伊，丙○○是自己心甘情願將身上金項鍊、金戒指拔下來
      賠償伊的，伊並沒有拿甲○○皮包，伊也沒有毆打甲○○
      ，伊也沒有用膠帶黏貼甲○○雙眼及捆綁手腳，後來甲○○、丙○○有簽發本票，隔日伊有與丁○○前往乙○○住
      處，透過丁○○將如附表貳所示本票八張交予乙○○保管
      云云。
    (2)被告戊○○辯稱：當日是己○○約伊去士林買衣服，路上
      己○○接獲庚○○來電，己○○就叫伊開往至善街與大業
      路口載庚○○，庚○○就跟己○○說約人在會稽國小，到
      該國小時，甲○○自己上車，伊根本沒有拿槍打他，伊當
      日並無持有槍枝，丙○○也是自己上車的，伊當日並沒有
      拿甲○○的皮包，伊當日也沒有打甲○○，甲○○回去時
      並沒有受傷云云。
    (3)被告己○○則辯稱：伊當日是要去士林買衣服，但庚○○
      來電告知說有與人約在會稽國小，伊與戊○○先到會稽國
      小附近載庚○○，後來又接到甲○○，甲○○自己上車，
      伊沒有強押他上車，也沒有其他人打甲○○，伊也不知道
      甲○○當日傷勢如何造成，到空地後，都是庚○○與甲○○講事情，伊與戊○○離他們有一段距離，伊與戊○○都
      在聊天或討論待會要買衣服的事，當日庚○○、甲○○談
      事情比較大聲，但沒有發生衝突，後來伊與庚○○、戊○○有去載丙○○前來空地，丙○○在阿扁檳榔攤自己上車
      的，伊不知道甲○○有被要求交出皮包，或丙○○有被要
      求交出金飾等物，簽本票部分伊不清楚，是庚○○跟甲○○、己○○談的，何人拿出來本票，伊也不清楚云云。
    (4)被告丁○○另辯謂：伊當日是接獲庚○○來電才前往文新
      路空地，因為丙○○在外講伊有賣安非他命給他，所以伊
      有要庚○○找丙○○出來，伊沒有強迫丙○○來，當日庚○○有和甲○○、丙○○在伊車上談賠償庚○○安家費用
      ，伊與戊○○、己○○均在車外，所以詳細內容伊並不清
      楚，伊並沒有要求丙○○簽本票，也沒有看到甲○○被打
      ，隔日伊有帶庚○○前往乙○○住處，伊有向乙○○拿一
      個白色信封，給庚○○放在信封內，伊告訴乙○○寄放該
      白色信封，明日再來拿云云。
    (5)被告乙○○則以：伊只認識丁○○，案發當日伊有看到其
      餘被告帶甲○○到伊住家旁空地，伊僅有問丁○○是否談
      完事情，伊只有在伊住處後門看，距離他們所立地點有一
      百公尺，丁○○過來跟伊說快好了，而當日有丁○○、庚○○、己○○及戊○○四人及兩名被害人，但是伊腳有受
      傷，無法擔任看守人質工作，伊並不清楚他們在幹嘛，他
      們只有說在車上談事情，伊並不知道他們有簽本票，是隔
      日丁○○、庚○○來伊住處找伊，臨走前問伊有無信封，
      伊有拿給他們，後來說有放將本票在信封內，並寄放在伊
      這邊，他們說隔日會來拿，但是隔日警察就來了一節，資
      為抗辯。
  (二)被告丁○○、庚○○、戊○○、己○○均以：渠等當日並無
    剝奪甲○○、丙○○之行動自由，亦無自甲○○、丙○○二
    人身上取得任何財物，甲○○、丙○○簽發本票均係出於己
    意等節置辯，然觀諸證人即被害人甲○○於警詢、檢察官偵
    訊及本院審理時指述：當日因伊接到庚○○來電，要伊下班
    後前往桃園市○○路會稽國小之約定地點找庚○○，伊於九
    十五年八月六日下午六時十五分，在會稽國小遭庚○○、己○○、戊○○持槍強行押伊上車牌號碼Ｚ６－５３２２號日
    產車輛，庚○○口頭強迫伊上車，伊當時不願意，就被他們
    推進去，在車上戊○○有持槍，而庚○○出言要伊把身上財
    物都給他，伊就將身上手機、皮包、機車鑰匙拿給庚○○，
    後來到不知名空地時，伊有看到丁○○及當時不認識之乙○○已經在該處，戊○○有拿一把黑色手槍指著伊，有拿槍打
    伊臉、身體多處，己○○、庚○○也有以拳頭打伊，有問伊
    是不是伊報警出賣庚○○賣毒品，害庚○○被判刑七年，要
    伊負責，還要伊拿錢出來賠償庚○○，伊說沒有，庚○○、
    戊○○、己○○三人又一起打伊，但是丁○○只有問伊話，
    沒有打伊，而腳有受傷的乙○○沒有和伊說話，也沒有打伊
    ，後來庚○○、戊○○用膠帶綁伊的手、矇住伊的眼睛，押
    伊到丁○○所開的豐田車輛上，由丁○○看守伊，己○○、
    戊○○、庚○○則駕駛日產車輛前去押丙○○到達空地後，
    有將矇伊眼的膠帶卸除，伊見丙○○到空地時也有看到乙○○在場，後來伊與丁○○、庚○○共搭豐田車輛，丙○○、
    己○○、戊○○則搭日產車輛到桃園市○○路○段郵局前，
    庚○○要伊好好配合，拿出四張本票，強迫要伊簽下面額三
    十四萬、六十六萬、五十五萬、四十五萬本票各一張，並蓋
    用手印後，另由戊○○將手機、皮夾、機車鑰匙還伊，但皮
    包內現金二千六百元不知道誰拿走了，伊下車時有看到丙○○從另一台日產車輛下車，丁○○、庚○○、戊○○、己○○還有恐嚇伊不要向警方報警，不然要找伊算帳，最後是由
    戊○○開車，由庚○○、己○○同車載伊與丙○○回阿扁檳
    榔攤等情（見偵查卷第五一、五二、五三、五四、一○九、
    一一○頁，本院訴字卷(一)第一一七、一一八、一一九、一二
    三、一二四、一二六、一二七、一三○、一三一、一三六頁
    ），核與證人即被害人丙○○迭於警詢、檢察官偵訊及本院
    審理時證述：伊於九十五年八月六日（警詢筆錄誤載為四日
    ），在伊所經營址設於桃園市○○路八四二號一樓之阿扁檳
    榔攤前，戊○○、己○○、庚○○駕駛車牌號碼Ｚ６－５３
    ２２號日產車輛前來，由戊○○持槍下車進入店內，抵住伊
    肚子要伊上車，伊會害怕開槍所以上車，並坐在該車副駕駛
    座，而當時是由己○○開車，戊○○、庚○○坐後座，後來
    在不知名之空地下車，伊此時才看到丁○○、乙○○，並且
    要伊換坐丁○○之豐田車輛，伊有看到甲○○有受傷痕跡，
    但伊並不知道甲○○被何人打，且當時甲○○有遭膠帶矇住
    眼睛及綁住手腳，後來丁○○、庚○○、戊○○、己○○均
    質問伊是否有報警抓庚○○販賣毒品案件，要伊交待清楚，
    伊有澄清非伊出賣庚○○，講到激動處伊有遭人推擠，但是
    沒有被打，嗣後渠等四人又說庚○○販賣毒品案件要關七年
    ，要伊用錢賠他，並交出身上所有財物作為賠償，因為之前
    伊有去查證過，庚○○並沒有被警察抓，但是當時他們有槍
    ，又是四個人，且看到甲○○有傷，眼睛上有血的痕跡，在
    他們惡言相向之脅迫下，伊非常害怕，才把伊身上價值約十
    三萬元之金項鍊及金戒指交給庚○○，之後離開空地，伊所
    搭乘之日產車輛停在桃園市○○路郵局附近，在前方開車之
    丁○○有下車問伊要如何處理，要伊簽發本票，所以伊在日
    產車輛內有簽發面額四十五萬元之本票四張，伊簽發本票時
    乙○○並無在場等節（見偵查卷第四四、四五、一○○、一
    ○一、一○二頁，本院訴字卷(一)第一四三、一四四、一四五
    、一四六、一四七、一五一、一五三、一五四頁）相符，且
    有被害人甲○○受傷照片五幀、桃園榮民醫院診斷證明書一
    紙等影本及被告乙○○當庭所繪製其住處與文新路空地位置
    圖一紙附卷可稽，復有如附表貳編號一至八所示被害人甲○○、丙○○所開立之本票八紙扣案足資佐證，堪認案發當日
    被告庚○○、戊○○、己○○有先行駕駛日產車輛前往會稽
    國小前，由被告戊○○以持槍之脅迫方式，再由被告庚○○
    、戊○○、己○○三人另行強拉證人甲○○並推入日產車輛
    後座內之強暴行為，而剝奪證人甲○○之行動自由，且於證
    人甲○○遭挾持前往文新路空地途中，有遭該車內之被告庚○○、戊○○、己○○以威嚇言語、脅迫行為之恐嚇方式，
    而依被告庚○○指示交付身上之財物，並於證人甲○○抵達
    文新路空地後，有遭被告庚○○、戊○○、己○○毆打成傷
    ，並另以膠帶綑綁手腳及矇眼，而將證人甲○○留置文新路
    空地，由在該處之被告丁○○、乙○○看守，再由被告庚○○、戊○○、己○○駕駛日產車輛前往阿扁檳榔攤，由被告
    戊○○持槍下車脅迫證人丙○○隨同上車前往文新路空地，
    而剝奪證人丙○○之行動自由，且於證人丙○○抵達文新路
    空地後，被告丁○○、庚○○、戊○○、己○○均有以言語
    或行動恐嚇證人丙○○，致其心生畏懼，而將身上價值約十
    三萬元之金項鍊、金戒指如數交付予被告庚○○，且於被告
    丁○○、庚○○、戊○○、己○○分乘兩車帶同證人甲○○
    、丙○○離開空地途經桃園縣桃園市○○路郵局附近，亦有
    以恐嚇方式，使證人甲○○、丙○○分別開立如附表貳編號
    一至四、五至八所示本票各四紙，再交付予被告庚○○收受
    ，且於被告戊○○駕駛日產車輛搭載證人甲○○、丙○○返
    回阿扁檳榔攤前，被告丁○○、庚○○、戊○○、己○○均
    有出言恐嚇證人甲○○、丙○○不得報警，否則找二人算帳
    等語，始釋放證人甲○○、丙○○二人之事實至明，是被告
    丁○○、庚○○、戊○○、己○○前開所辯並無剝奪證人甲○○、丙○○之行動自由，或渠等四人亦無對證人甲○○、
    丙○○以恐嚇方式取得渠等身上財物或所簽發之本票等節，
    俱屬事後卸責之詞，不足採信。
  (三)被告乙○○雖辯稱：案發當日伊雖然有看見被告丁○○、庚○○、戊○○、己○○與證人甲○○、丙○○等人前來伊住
    處旁空地談事，但伊只有在伊住家後門看，距離上開人等所
    立地點有一百公尺之遠，伊不知道談論內容或有簽發本票等
    細節，伊腳有受傷亦無法擔任看守人質工作云云。然觀諸被
    告乙○○於警詢初供時坦認：當日丁○○、庚○○有先到伊
    住處，跟伊說等一下要到伊後面空地談事情，後來丁○○、
    庚○○、戊○○、己○○分別開兩部８７６８－ＫＡ、Ｚ６
    －５３２２號轎車載甲○○來，後來己○○、戊○○又開車
    出去載丙○○回到伊住處後面空地，伊有到空地看他們做何
    事，後來伊有到空地兩三次問他們談好了沒等語（見偵查卷
    第三七頁），迄至本院審理時始翻異前詞，改稱其僅在其住
    處後門呼喊，並未到空地上一詞，已不無啟人疑竇之處，尚
    難逕以憑採。且綜參證人甲○○於警詢及本院審理時均指稱
    ：其被押往空地時，有一陌生人即乙○○在該空地上，該人
    沒有打伊，也沒有跟伊說話，且丙○○到空地時，伊也有看
    到該人一詞（見偵查卷第五四頁、本院訴字卷(一)第一二四、
    一三六頁），及證人丙○○於檢察官偵訊時亦證稱：「（問
    ：當天乙○○有無在場？）簽本票時沒有在場。」（見偵查
    卷第一○○頁），繼之於本院審理時結述：「（問：當時在
    空地，除看到庚○○、戊○○、己○○，有無其他人在場？
    ）乙○○、丁○○。」（見本院訴字卷(一)第一四五頁）等語
    ，俱見證人甲○○、丙○○先後遭被告庚○○、戊○○、己○○挾持前往上開文新路空地時，均曾親睹被告乙○○身處
    在該空地上之事實，況以當時被告乙○○係於其住處後門呼
    喊一百公尺外之被告丁○○，衡情證人甲○○、丙○○殊無
    可能於夜間昏暗之際，仍得清晰辨認相距一百公尺外之被告
    乙○○，是該被告乙○○其前開所辯，顯係臨訟脫罪之詞，
    難以採信。另佐以文新路空地係被告乙○○住處旁之私人空
    地，必先自住宅前方文新路越過橋後，再路經其住宅旁小路
    ，始得進入該空地一情，業經被告乙○○於本院審理時供認
    在卷（見本院訴字卷(二)第五五頁），復有被告乙○○當庭所
    繪製位置圖一份存卷可參，可見該文新路空地係被告乙○○
    或其家人所屬之私人空地，茍非被告丁○○事先取得被告乙○○之同意或授權使用該空地，並由被告丁○○告知被告庚○○此事，則被告庚○○、戊○○、己○○當日強押證人甲○○後，縱有另行尋覓偏僻處所談判之需求，亦無可能適巧
    途經被告丁○○友人之被告乙○○住處旁空地，且在未徵得
    該空地所有權人或使用權人之同意前，即任意進入該空地談
    判傷人，而甘冒隨時遭該處住戶報警前來處理之危險，是被
    告乙○○於事前顯已同意提供其住處旁空地供被告丁○○、
    庚○○、戊○○、己○○押人談判處所一節，足堪認定。復
    考諸證人甲○○、丙○○於案發當日所簽發之如附表貳編號
    一至八所示之本票八紙，均為警自被告乙○○住處內所起出
    ，而該八紙本票係由被告丁○○於案發隔日偕同被告丙○○
    再度前往被告乙○○住處，轉交該本票八紙予被告乙○○保
    管一節，均據被告乙○○、丁○○、庚○○於本院審理時坦
    認在案，則被告乙○○若無參與本件犯罪情節，被告丁○○
    、庚○○何以於案發隔日，特地再前往被告乙○○住處，將
    犯罪所得之本票八紙任意交由被告乙○○保管之可能？循此
    更可證明被告乙○○自始至終均有參與謀議本件犯罪，其不
    僅提供其住處旁私人空地，供為談判、拘禁證人甲○○、丙○○之處所，且事後尚負責保管本件犯罪所得之高額本票八
    紙，顯與其餘被告間就本案犯行具有犯意聯絡與行為分擔，
    是被告乙○○所為上開辯解，與實情相去甚遠，殊難採取。
  (四)又證人甲○○迭於警詢、檢察官偵訊及本院審理時均證述：
    其於遭丁○○、庚○○、戊○○、己○○四人剝奪行動自由
    後，曾遭渠等共同傷害，而受有左臉瘀傷腫脹之傷害一節，
    固為被告丁○○、庚○○、戊○○、己○○四人所否認，並
    均辯稱：渠等不知證人甲○○何以案發當日受有傷害云云。
    然參酌前述，證人甲○○迭於警詢、檢察官偵訊及本院審理
    證述其遭強押至文新路空地看管及受傷害經過等情明確，且
    依卷附桃園榮民醫院診斷證明書以觀，證人甲○○曾於九十
    五年八月七日前往該院就診，經診斷受有左臉瘀傷腫脹之傷
    害，核與證人丙○○於本院審理時結述：案發當日在文新路
    空地，其親眼目睹甲○○眼睛遭膠帶矇住，手腳被綁，並有
    遭人打傷痕跡一情（見本院訴字卷(一)第一四五頁）復屬相符
    ；再佐以被告丁○○於檢察官訊問時曾以證人身分具結證述
    ：當日戊○○有拿膠帶綁甲○○的手一詞（見偵查卷第八七
    頁），亦與證人甲○○所稱：案發當日在文新路空地，其手
    腳受捆綁、雙眼遭矇住等情若合符節，足徵該證人當時係被
    剝奪自由行動之能力後，遭被告庚○○、戊○○、己○○毆
    打成傷無訛。況被告庚○○、戊○○、己○○三人於案發當
    日一同前往會稽國民小學搭載證人甲○○前往文新路空地，
    且被告丁○○亦有在該文新路看管證人甲○○，迄至被告丁○○、庚○○駕駛豐田車輛搭載證人甲○○離開文新路空地
    ，復由被告戊○○、己○○、庚○○駕駛日產車輛搭載證人
    甲○○返回阿扁檳榔攤等事實，既經本院認定如前，則以被
    告丁○○、庚○○、戊○○、己○○四人與證人甲○○間曾
    近距離面對面共處長達四小時餘之久，而以證人甲○○當時
    臉部受有傷害之外觀，理當一望即知，殊難想像該被告四人
    竟對證人甲○○臉部受有傷害一事毫無所悉，是渠等上開所
    辯，顯與常情有違，應係刻意規避渠等糾眾押人及非法取財
    之犯罪情節，而為脫免刑責所為避重就輕之詞，益證被告丁○○、乙○○、庚○○、戊○○、己○○確有上開共同妨害
    自由及恐嚇取財等犯行。
  (五)再參酌被告庚○○係因遭警查緝，而懷疑證人甲○○、丙○○向警方密報其涉有販賣毒品情事，被告庚○○欲尋證人甲○○、丙○○索討安家費用，而相約證人甲○○、丙○○二
    人談判等情，雖據被告庚○○、丁○○供認在卷，然倘被告
    庚○○果係單純僅為求證其遭警查緝之原因，或因而欲向證
    人甲○○、丙○○索取賠償之要求，其理應一人前往與證人
    甲○○相約之會稽國小前，或獨自前往證人丙○○所經營之
    阿扁檳榔攤，自行向證人甲○○或丙○○確認遭警查緝原因
    或與渠等二人商議求償數額，然其卻不循此途徑，反而大費
    周章事先不僅與被告丁○○商議細節，由被告丁○○提供其
    所駕駛之豐田車輛，並出面尋覓供談判使用之場地，且特意
    選定偏僻處所，向其友人即被告乙○○請託出借其住處旁之
    文新路空地，而被告庚○○則另以電話聯絡被告戊○○、己○○攜帶類似槍枝之玩具槍，並提供日產車輛，負責載運證
    人甲○○、丙○○前往指定之文新路空地談判，俱見被告乙○○、丁○○、庚○○、戊○○、己○○事前即已共同謀意
    籌劃強行剝奪證人甲○○、丙○○之行動自由無誤，否則被
    告庚○○若僅係懷疑證人甲○○、丙○○二人向警方密報其
    涉有販賣毒品情事，而進行談判，何以如此大張旗鼓糾眾駕
    車將證人甲○○、丙○○二人帶往地處偏僻之處所談判？況
    衡之案發當日證人甲○○尚受有前開傷勢，並遭捆綁手腳、
    矇眼之實情，若當日係正常方式進行談判，證人甲○○實無
    受有上開傷勢之可能，更遑論證人甲○○、丙○○二人當時
    更曾有配合交付身上財物及簽發高額本票等非比尋常之舉，
    是證人甲○○、丙○○顯非出於自由意志前往文新路空地甚
    明。
  (六)至被告庚○○另辯謂：其因懷疑證人甲○○、丙○○報警查
    緝其販賣毒品，始向渠等二人索討賠償云云，然就被告庚○○所為供述及證人甲○○、丙○○之證述參互印證，可知被
    告庚○○與證人甲○○、丙○○間，實無任何債權債務關係
    可言，且依卷附臺灣高等法院被告前案紀錄表及本院依職權
    調取本院九十五年度桃簡字第三○三二號被告庚○○涉犯施
    用毒品案件卷宗核閱結果，被告庚○○固於九十五年七月二
    十八日為警查獲其持有第二級毒品案件，然並無其他販賣毒
    品案件為警所查緝或曾有執行搜索偵辦之事實，足證被告庚○○自始即有意利用該次遭警查獲持有第二級毒品案件，藉
    此訛稱遭證人甲○○、丙○○出賣報警，並藉機糾集被告丁○○、乙○○、戊○○、己○○等人向證人甲○○、丙○○
    不法索取高額賠償。且縱證人甲○○、丙○○曾向警察機關
    報警舉報被告庚○○販賣毒品之犯行，核其所為亦屬法律上
    正當之犯罪舉發行為，被告庚○○若因此而遭警依法調查、
    查緝，亦難認其依法對證人甲○○、丙○○二人有何損害賠
    償之權利可資行使，是被告庚○○與其餘被告丁○○、乙○○、戊○○、己○○等人間自始即有共同意圖為自己不法所
    有之犯意聯絡，至臻明瞭。再參以證人甲○○、丙○○均明
    知其並無積欠被告庚○○任何債務，而被告庚○○復未曾因
    販賣毒品一事遭警查獲，亦如前述，則證人甲○○、丙○○
    二人分別在前往文新路空地途中及文新路空地上，依被告庚○○指示交付渠等二人身上財物，甚至離開空地後在桃園市
    ○○路附近郵局旁之所乘坐車輛內，猶分別簽發如附表貳編
    號一至八所示本票八紙予被告庚○○，若非肇因於被告丁○○、庚○○、戊○○、己○○之恐嚇言語及威嚇行為，使證
    人甲○○、丙○○二人在非出於渠等二人自由意思下，而交
    付上開財物予被告庚○○所致，渠等二人要無可能無端同意
    配合交付財物及簽發前揭本票，至此當可認定被告庚○○藉
    由其與其餘被告四人共同以恐嚇之非法手段，而取得證人甲○○、丙○○所交付之上開財物至明。
  (七)綜上，被告丁○○、乙○○、庚○○、戊○○、己○○前開
    所辯各節，俱屬臨訟卸責杜撰之詞，均不足採信。是被告五
    人如犯罪事實欄二所載之妨害自由、恐嚇取財等犯行，事證
    明確，應堪認定。
三、犯罪事實欄三所示被告丁○○恐嚇危害安全部分，雖為被告
    丁○○於檢察官偵訊時否認其有何恐嚇犯行，然此部分事實
    業據證人即被害人丙○○於警詢指述遭被告丁○○以電話恐
    嚇細節明確，且有為警側錄錄音帶一捲及錄音譯文一份存卷
    可憑，復有如附表貳編號九所示被告丁○○所有、與證人丙○○通聯使用之行動電話一支（其內各含行動電話門號00
    00000000號ＳＩＭ卡一枚）扣案足資佐證，應堪認
    定被告丁○○於九十五年八月八日晚間九時十分許，與證人
    丙○○電話通話期間，有對證人丙○○出言恫嚇：「幹你娘
    ！如果我被警察捉了，等我被關出來，我會找你全家算帳。
    」、「如果我關出來，一定要找你全家算帳，讓你全家斷手
    斷腳，你最好躲好一點。」等語之事實，且觀諸該等文字內
    容、用語，在客觀上已足使證人丙○○心生畏懼，而危害其
    生命、身體之安全。是被告丁○○否認此部分恐嚇危害安全
    犯行，應係犯後圖飾罪責言語，顯不可採。
四、本件被告乙○○、丁○○、庚○○、戊○○、己○○之論罪
    科刑如下：
  (一)核被告乙○○、庚○○、戊○○、己○○如犯罪事實欄二所
    為，各係犯如附表壹編號一至四所示之罪。次查被告丁○○
    如犯罪事實欄二、三所為，各係犯如附表壹編號一至五所示
    之罪。
  (二)至如附表壹編號三、四所示犯罪事實部分，被告乙○○、丁○○、庚○○、戊○○、己○○等人各與證人甲○○、丙○○間，均無任何債權債務關係，渠等五人係杜撰被告庚○○
    為警查獲販賣毒品一事，藉故向證人甲○○、丙○○索討安
    家費用，而以恫嚇言語或威脅行為，使證人甲○○、丙○○
    交付身上財物，繼之簽發本票交付被告庚○○收受等情，足
    認被告乙○○、丁○○、庚○○、戊○○、己○○五人間顯
    具有共同意圖為自己不法所有之犯意聯絡至明，均據本院認
    定如前，是公訴意旨認此部分均應依刑法第三百零四條第一
    項之強制罪處斷，顯有誤會，然社會基本事實同一，爰依法
    變更此部分之起訴法條為刑法第三百四十六條第一項之恐嚇
    取財罪而為審理判決，先予敘明。
  (三)按學說上所稱「共謀共同正犯」係指以自己共同犯罪之意思
    ，事先同謀，而推由一部分人實施犯罪行為之謂；若係以自
    己共同犯罪之意思參與實施犯罪構成要件以外之行為者，應
    屬「實施正犯」之範疇，尚難以共謀共同正犯論擬。而所謂
    參與構成要件以外之行為係指其所參與者，非直接構成犯罪
    事實之內容，但足以助成其所欲實現之犯罪事實發生之行為
    而言（參照最高法院九十四年度台上字第三九七二號判決意
    旨）。準此，被告乙○○參與事前共謀以妨害證人甲○○、
    丙○○之行動方式，並遂行恐嚇渠等二人之財物，雖被告乙○○有提供其住處旁之文新路空地，供其餘被告丁○○、庚○○、戊○○、己○○與該證人二人談判使用，且事後有保
    管本件犯罪所得之如附表編號一至八所示之本票八紙等節，
    然其既係以自己共同犯罪之意思，而實施犯罪構成要件以外
    之行為，仍屬實施正犯之範疇至明。是被告乙○○與其餘被
    告乙○○、丁○○、庚○○、戊○○、己○○，就如附表壹
    編號一至四所示妨害自由、恐嚇取財等犯行間，有犯意聯絡
    及行為分擔，為共同正犯。
  (四)按刑法第三百零二條之妨害自由罪，原包括私行拘禁及以其
    他非法方法剝奪人之行動自由而言，所謂非法方法，當然包
    括強暴脅迫等不法情事在內。準此，如行為人為恐被害人報
    案，而於妨害自由行為繼續中出言恐嚇，縱有合於刑法第三
    百零五條恐嚇危害安全之情形，仍應視為剝奪行動自由之部
    分行為至明（參見最高法院八十六年度台上字第六七三七號
    判決意旨）。是本件被告丁○○、庚○○、戊○○、己○○
    等人於渠等四人分乘二車帶同證人甲○○、丙○○離開文新
    路空地之後，而抵達阿扁檳榔攤之前，被告丁○○、庚○○
    、戊○○、己○○四人均有對證人甲○○、丙○○出言恫稱
    ：不得報警，否則要找二人算帳等語，然該證人甲○○、丙○○二人仍處於遭被告丁○○、庚○○、戊○○、己○○四
    人剝奪行動自由之繼續狀態中，是渠等四人所為恐嚇言語，
    仍係包含於妨害證人甲○○、丙○○行動自由之各別意念中
    ，均屬渠等四人分別剝奪證人甲○○、丙○○行動自由之部
    分行為，均不另論罪，是此部分公訴人認應另論刑法第三百
    零五條恐嚇危害安全罪，亦有所誤認，併予說明。
  (五)查被告乙○○、丁○○、庚○○、戊○○、己○○共同基於
    意圖為自己不法所有之犯意聯絡，而先後恐嚇證人甲○○、
    丙○○，而使證人甲○○交付身上內有現金二千六百元之皮
    包及嗣後簽發如附表壹編號一至四所示本票並交付予被告庚○○，證人丙○○則交付身上金項鍊、金戒指後，亦簽發如
    附表壹編號五至八所示本票，再交付予被告庚○○，則被告
    五人以恐嚇之手段，使證人甲○○、丙○○於時間、空間密
    切接近之時地，各自先後交付渠等二人前開身上財物及簽發
    本票，是被告五人各僅侵害證人甲○○、丙○○之同一個人
    財產法益，且各行為之獨立性極為薄弱，依一般社會健全觀
    念，在時間差距上，難以強行區隔證人甲○○、丙○○各自
    先後交付身上財物及所簽發本票之行為，是在刑法評價上，
    應視為數個舉動之接續行為，各包括以一行為予以評價，較
    為合理，為接續犯，是被告五人對於證人甲○○、丙○○各
    僅論以一恐嚇取財行為（即如附表壹編號三、四所示之罪）
    。
  (六)查被告乙○○、庚○○、戊○○、己○○所犯如附表壹編號
    一至四所示之四罪、被告丁○○所犯如附表壹編號一至五所
    示之五罪，犯意均各別，行為亦互殊，侵害法益有所不同，
    應均予分論併罰。
  (七)查被告乙○○有如犯罪事實欄一所示犯罪科刑及執行紀錄，
    有臺灣高等法院被告前案紀錄表一份存卷足按，是其於徒刑
    執行完畢後，五年內故意再犯本件如附表壹編號一至四所示
    之有期徒刑以上之四罪，均為累犯，應均依刑法第四十七條
    第一項規定加重其刑。
  (八)爰審酌被告乙○○、丁○○、庚○○、戊○○、己○○五人
    之平日素行，有臺灣高等法院被告前案紀錄表五份存卷可稽
    ，被告庚○○於案發之前因持有毒品遭警查獲，遂心生懷疑
    遭證人甲○○、丙○○二人出賣報警，被告庚○○因此心生
    貪念，明知自己並未遭警查獲有何販賣毒品之情事，仍向證
    人甲○○、丙○○虛詞杜撰己身遭警查獲販賣毒品情節，向
    渠等二人索討高額賠償，並先電話聯絡被告丁○○謀議相關
    押人索賠細節，由被告丁○○尋覓偏僻地點供作談判、拘禁
    處所，以免遭人察覺而報警處理，被告丁○○遂向友人即被
    告乙○○商議借用文新路住處旁之私人空地使用，而被告庚○○則另行電話聯絡被告戊○○、己○○持類似槍枝之玩具
    槍及提供作案車輛，並負責擔任押人運送之角色，遂於案發
    當日，先由被告庚○○、丁○○輪番致電證人甲○○、丙○○，藉故相約談判，實則由被告庚○○、戊○○、己○○先
    後同乘日產車輛前往約定地點，以持槍之脅迫方式，或以強
    拉、強推之暴力行為，迫使證人甲○○、丙○○先後同乘該
    車前往文新路空地，並利用證人甲○○、丙○○行動自由受
    控制期間，喝令渠等二人交付身上之財物，並簽發鉅額本票
    交付被告庚○○，被告乙○○、丁○○、庚○○、戊○○、
    己○○五人之犯罪行徑，絲毫不顧及他人行動自由、意思決
    定之自主權利，而任意剝奪他人行動自由，喝令被害人交付
    財物，並出手毆傷證人甲○○成傷，渠等五人完全無視社會
    法律秩序之規範，率爾糾眾強押他人索討安家費行為，顯有
    非議之處，且被告丁○○於事後甚至出言恐嚇證人丙○○之
    生命、身體之安全，絲毫無悔悟之心，並量及渠等五人當日
    自證人甲○○、丙○○身上所取得財物之價值，及參酌強令
    證人甲○○、丙○○簽發本票面額甚鉅，渠等五人犯罪參與
    程度，及犯後猶仍虛詞狡辯，態度難認良好，惟考諸渠等五
    人於本院審理時尚能與證人甲○○達成傷害部分和解，而被
    告戊○○另能取得證人丙○○之原諒等情，有傷害和解書、
    和解契約書各一份在卷可按，被告乙○○、庚○○、戊○○
    、己○○分別量處如附表壹編號一至四，被告丁○○則量處
    如附表壹編號一至五所示之刑度。
  (九)又被告乙○○、丁○○、庚○○、戊○○、己○○前開犯罪
    時間均在九十六年四月二十四日以前，查無中華民國九十六
    年罪犯減刑條例所定不予減刑之情形，應依同條例第二條第
    一項第三款之規定減其宣告刑二分之一，而分別減刑如附表
    壹所示，並定應執行之刑。
五、沒收部分：
  (一)扣案如附表貳編號一至八所示之物，係被告乙○○、丁○○
    、庚○○、戊○○、己○○五人對證人甲○○、丙○○，分
    別犯如附表壹編號三、四所示恐嚇取財罪所得之物，應依刑
    法第三十八條第一項第三款之規定宣告沒收之。
  (二)又扣案如附表貳編號九所示之行動電話一支（其內含行動電
    話0000000000號號ＳＩＭ卡一枚），係為被告丁○○所有，供犯如附表壹編號五所示恐嚇危害安全罪所用之
    物，自應依刑法第三十八條第一項第二款之規定諭知沒收。
  (三)至扣案如附表編號十所示之行動電話二支，雖均自被告丁○○身上查扣，然依卷內資料難認該行動電話二支有供本件犯
    罪使用之物，復又均非屬違禁物，爰無從為沒收之諭知。
、被告乙○○、丁○○、庚○○、戊○○、己○○被訴傷害部
    分：
一、公訴意旨略以：於九十五年八月六日晚間，在上開文新路空
    地，被告乙○○、丁○○、庚○○、戊○○、己○○有共同
    基於傷害犯意聯絡，由被告庚○○、丁○○、戊○○、己○○出手毆打告訴人甲○○，致告訴人甲○○受有左臉瘀傷腫
    脹之傷害，因認被告乙○○、丁○○、庚○○、戊○○、己○○共同涉犯刑法第二百七十七條第一項之普通傷害罪嫌等
    語。
二、按告訴乃論之罪，告訴人於第一審辯論終結前得撤回其告訴
    ，又告訴經撤回者，應諭知不受理之判決，刑事訴訟法第二
    百三十八條第一項、第三百零三條第三款分別定有明文。
三、本件告訴人甲○○告訴被告乙○○、丁○○、庚○○、戊○○、己○○傷害案件，公訴人認係犯刑法第二百七十七條第
    一項之普通傷害罪，依同法第二百八十七條前段之規定係屬
    告訴乃論之罪，茲經告訴人甲○○於本院第一審言詞辯論終
    結前即九十七年四月八日具狀撤回上開傷害告訴，該刑事撤
    回告訴狀一紙在卷可稽，是此部分本院自應依上開規定諭知
    不受理之判決。
據上論斷，應依刑事訴訟法第二百九十九條第一項前段、第三百
條、第三百零三條第三款，刑法第二十八條、第三百零二條第一
項、第三百零五條、第三百四十六條第一項、第四十七條第一項
、第五十一條第五款、第三十八條第一項第二款、第三款，刑法
施行法第一條之一第一項、第二項前段，中華民國九十六年減刑
條例第二條第一項第三款、第七條、第十條第一項，判決如主文
。
本案經檢察官潘怡華到庭執行職務。
中    華    民    國    97    年    10    月    29    日
                      臺灣桃園地方法院刑事第四庭
                          審判長法  官  袁雪華
                                法  官  林宜靜
                                法  官  陳可薇
以上正本證明與原本無異。
如不服本判決應於收受判決後十日內向本院提出上訴書狀，並應
敘述具體理由。其未敘述上訴理由者，應於上訴期間屆滿後二十
日內向本院補提理由書 (均須按他造當事人之人數附繕本)， 上
訴於臺灣高等法院。
                              書記官  賴佩霞
中    華    民    國    97    年    11    月    10    日
附錄本案論罪法條全文：
刑法第三百零二條第一項：
私行拘禁或以其他非法方法，剝奪人之行動自由者，處五年以下
有期徒刑、拘役或三百元以下罰金。
刑法第三百零五條：
以加害生命、身體、自由、名譽、財產之事，恐嚇他人致生危害
於安全者，處二年以下有期徒刑、拘役或三百元以下罰金。
刑法第三百四十六條第一項：
意圖為自己或第三人不法之所有，以恐嚇使人將本人或第三人之
物交付者，處六月以上五年以下有期徒刑，得併科一千元以下罰
金。
  附表壹：
┌──┬────────────┬───┬────┬───────────┬─────────┐
│編號│   犯   罪   事   實    │行為人│ 罪  名 │   所  科  處  之  刑 │  應 沒 收 之 物  │
├──┼────────────┼───┼────┼───────────┼─────────┤
│ 一 │如犯罪事實欄二所示妨害王│乙○○│刑法第三│(一)乙○○共同以非法方法│                  │
│    │長孝行動自由部分。      │丁○○│百零二條│  ，剝奪人之行動自由，│                  │
│    │                        │庚○○│第一項之│  累犯，處有期徒刑伍月│                  │
│    │                        │戊○○│妨害自由│  ，減為有期徒刑貳月又│                  │
│    │                        │己○○│罪。    │  拾伍日。            │                  │
│    │                        │      │        │(二)丁○○共同以非法方法│                  │
│    │                        │      │        │  ，剝奪人之行動自由，│                  │
│    │                        │      │        │  處有期徒刑捌月，減為│                  │
│    │                        │      │        │  有期徒刑肆月。      │                  │
│    │                        │      │        │(三)庚○○共同以非法方法│                  │
│    │                        │      │        │  ，剝奪人之行動自由，│                  │
│    │                        │      │        │  處有期徒刑捌月，減為│                  │
│    │                        │      │        │  有期徒刑肆月。      │                  │
│    │                        │      │        │(四)戊○○共同以非法方法│                  │
│    │                        │      │        │  ，剝奪人之行動自由，│                  │
│    │                        │      │        │  處有期徒刑陸月，減為│                  │
│    │                        │      │        │  有期徒刑月。      │                  │
│    │                        │      │        │(五)己○○共同以非法方法│                  │
│    │                        │      │        │  ，剝奪人之行動自由，│                  │
│    │                        │      │        │  處有期徒刑陸月，減為│                  │
│    │                        │      │        │  有期徒刑月。      │                  │
│    │                        │      │        │                      │                  │
├──┼────────────┼───┼────┼───────────┼─────────┤
│ 二 │如犯罪事實欄二所示妨害邱│乙○○│刑法第三│(一)乙○○共同以非法方法│                  │
│    │創發行動自由部分。      │丁○○│百零二條│  ，剝奪人之行動自由，│                  │
│    │                        │庚○○│第一項之│  累犯，處有期徒刑伍月│                  │
│    │                        │戊○○│妨害自由│  ，減為有期徒刑貳月又│                  │
│    │                        │己○○│罪。    │  拾伍日。            │                  │
│    │                        │      │        │(二)丁○○共同以非法方法│                  │
│    │                        │      │        │  ，剝奪人之行動自由，│                  │
│    │                        │      │        │  處有期徒刑捌月，減為│                  │
│    │                        │      │        │  有期徒刑肆月。      │                  │
│    │                        │      │        │(三)庚○○共同以非法方法│                  │
│    │                        │      │        │  ，剝奪人之行動自由，│                  │
│    │                        │      │        │  處有期徒刑捌月，減為│                  │
│    │                        │      │        │  有期徒刑肆月。      │                  │
│    │                        │      │        │(四)戊○○共同以非法方法│                  │
│    │                        │      │        │  ，剝奪人之行動自由，│                  │
│    │                        │      │        │  處有期徒刑陸月，減為│                  │
│    │                        │      │        │  有期徒刑月。      │                  │
│    │                        │      │        │(五)己○○共同以非法方法│                  │
│    │                        │      │        │  ，剝奪人之行動自由，│                  │
│    │                        │      │        │  處有期徒刑陸月，減為│                  │
│    │                        │      │        │  有期徒刑月。      │                  │
├──┼────────────┼───┼────┼───────────┼─────────┤
│ 三 │如犯罪事實欄二所示對於王│乙○○│刑法第三│(一)乙○○共同意圖為自己│扣案如附表貳編號一│
│    │長孝恐嚇取財部分。      │丁○○│百四十六│  不法之所有，以恐嚇使│至四所示之支票均沒│
│    │                        │庚○○│條第一項│  人將本人之物交付，累│收。              │
│    │                        │戊○○│之恐嚇取│  犯，處有期徒刑玖月，│                  │
│    │                        │己○○│財罪。  │  減為有期徒刑肆月又拾│                  │
│    │                        │      │        │  伍日。              │                  │
│    │                        │      │        │(二)丁○○共同意圖為自己│                  │
│    │                        │      │        │  不法之所有，以恐嚇使│                  │
│    │                        │      │        │  人將本人之物交付，處│                  │
│    │                        │      │        │  有期徒刑壹年，減為有│                  │
│    │                        │      │        │  期徒刑陸月。        │                  │
│    │                        │      │        │(三)庚○○共同意圖為自己│                  │
│    │                        │      │        │  不法之所有，以恐嚇使│                  │
│    │                        │      │        │  人將本人之物交付，處│                  │
│    │                        │      │        │  有期徒刑壹年，減為有│                  │
│    │                        │      │        │  期徒刑陸月。        │                  │
│    │                        │      │        │(四)戊○○共同意圖為自己│                  │
│    │                        │      │        │  不法之所有，以恐嚇使│                  │
│    │                        │      │        │  人將本人之物交付，處│                  │
│    │                        │      │        │  有期徒刑拾月，減為有│                  │
│    │                        │      │        │  期徒刑伍月。        │                  │
│    │                        │      │        │(五)己○○共同意圖為自己│                  │
│    │                        │      │        │  不法之所有，以恐嚇使│                  │
│    │                        │      │        │  人將本人之物交付，處│                  │
│    │                        │      │        │  有期徒刑拾月，減為有│                  │
│    │                        │      │        │  期徒刑伍月。        │                  │
├──┼────────────┼───┼────┼───────────┼─────────┤
│ 四 │如犯罪事實欄二所示對於邱│乙○○│刑法第三│(一)乙○○共同意圖為自己│扣案如附表貳編號五│
│    │創發恐嚇取財部分。      │丁○○│百四十六│  不法之所有，以恐嚇使│至八所示之支票均沒│
│    │                        │庚○○│條第一項│  人將本人之物交付，累│收。              │
│    │                        │戊○○│之恐嚇取│  犯，處有期徒刑玖月，│                  │
│    │                        │己○○│財罪。  │  減為有期徒刑肆月又拾│                  │
│    │                        │      │        │  伍日。              │                  │
│    │                        │      │        │(二)丁○○共同意圖為自己│                  │
│    │                        │      │        │  不法之所有，以恐嚇使│                  │
│    │                        │      │        │  人將本人之物交付，處│                  │
│    │                        │      │        │  有期徒刑壹年，減為有│                  │
│    │                        │      │        │  期徒刑陸月。        │                  │
│    │                        │      │        │(三)庚○○共同意圖為自己│                  │
│    │                        │      │        │  不法之所有，以恐嚇使│                  │
│    │                        │      │        │  人將本人之物交付，處│                  │
│    │                        │      │        │  有期徒刑壹年，減為有│                  │
│    │                        │      │        │  期徒刑陸月。        │                  │
│    │                        │      │        │(四)戊○○共同意圖為自己│                  │
│    │                        │      │        │  不法之所有，以恐嚇使│                  │
│    │                        │      │        │  人將本人之物交付，處│                  │
│    │                        │      │        │  有期徒刑拾月，減為有│                  │
│    │                        │      │        │  期徒刑伍月。        │                  │
│    │                        │      │        │(五)己○○共同意圖為自己│                  │
│    │                        │      │        │  不法之所有，以恐嚇使│                  │
│    │                        │      │        │  人將本人之物交付，處│                  │
│    │                        │      │        │  有期徒刑拾月，減為有│                  │
│    │                        │      │        │  期徒刑伍月。        │                  │
├──┼────────────┼───┼────┼───────────┼─────────┤
│ 五 │如犯罪事實三所示對於邱創│丁○○│刑法第三│丁○○以加害生命、身體│扣案如附表貳編號九│
│    │發恐嚇危害安全部分。    │      │百零五條│之事，恐嚇他人致生危害│所示之物沒收。    │
│    │                        │      │之恐嚇危│於安全，處有期徒刑月│                  │
│    │                        │      │害安全罪│，減為有期徒刑壹月又拾│                  │
│    │                        │      │。      │伍日。                │                  │
└──┴────────────┴───┴────┴───────────┴─────────┘
 附表貳：
┌──┬──────────────────────┐
│編號│         本   件   扣   案   之   物        │
├──┼──────────────────────┤
│ 一 │編號ＴＨ0000000號、票面金額四十五萬元│
│    │、由甲○○所簽發按印之本票一紙。            │
├──┼──────────────────────┤
│ 二 │編號ＴＨ0000000號、票面金額五十五萬元│
│    │、由甲○○所簽發按印之本票一紙。            │
├──┼──────────────────────┤
│ 三 │編號ＴＨ0000000號、票面金額六十六萬元│
│    │、由甲○○所簽發按印之本票一紙。            │
├──┼──────────────────────┤
│ 四 │編號ＴＨ0000000號、票面金額三十四萬元│
│    │、由甲○○所簽發按印之本票一紙。            │
├──┼──────────────────────┤
│ 五 │編號ＴＨ0000000號、票面金額四十五萬元│
│    │、由丙○○所簽發按印之本票一紙。            │
├──┼──────────────────────┤
│ 六 │編號ＴＨ0000000號、票面金額四十五萬元│
│    │、由丙○○所簽發按印之本票一紙。            │
├──┼──────────────────────┤
│ 七 │編號ＴＨ0000000號、票面金額四十五萬元│
│    │、由丙○○所簽發按印之本票一紙。            │
├──┼──────────────────────┤
│ 八 │編號ＴＨ0000000號、票面金額四十五萬元│
│    │、由丙○○所簽發按印之本票一紙。            │
├──┼──────────────────────┤
│ 九 │扣案之行動電話一支（其內含行動電話○九一五八│
│    │五四一七二號號ＳＩＭ卡一枚）。              │
├──┼──────────────────────┤
│ 十 │扣案之行動電話二支（其內各含行動電話門號○九│
│    │00000000號、0000000000號Ｓ│
│    │ＩＭ卡各一枚）。                            │
└──┴──────────────────────┘


司法院資訊處製作；財團法人民間司法改革基金會備份。
